# 以自身经营性资产评估值出资成立企业并在新设企业中享受固定收益相关账务处理问题请教

提问人：308407037 时间：2016-01-08 16:27:35
甲公司系主营煤炭开采及洗选的企业集团，所属某煤矿及洗煤厂于 2015 年 5 月停产至今， 2015 年 12 月底甲公司与非关联方乙集团签订合作协议，协议约定甲公司以该煤矿及洗煤厂资产（包括现有生产性及与生产活动相配套的经营性、辅助性资产，采矿权，土地使用权等）的评估价值作价出资，乙公司以货币出资成立新公司丙公司。甲乙双方在新公司中的持股比例分别为51%和49%，但投资协议同时约定该股权比例仅为进行工商登记，不作为利润分配及亏损承担的依据。协议还约定甲公司每年从新设立的丙公司中获取固定收益 2000 万元，其余收益由乙方享有，如发生亏损由乙方承担，乙方负责财务及经营管理，甲方负责安全生产及技术管理，并为丙煤矿提供综合服务，承担安全主体责任，由此向丙公司收取综合服务费，服务费按照基建期按照设计年产能（ 100 万吨）每吨 30 元收取，投产后按照开采原煤每吨 50 元收取。截止 2015 年 12 月 31 日，丙煤矿尚未成立，相关手续尚在办理过程中。 针对甲公司相关账务处理，请问： 问题一、甲公司拟以评估值投入新企业的资产在 2015 年 12 月 31 日的资产负债表上如何列示？ 问题二、假定丙公司于2016 年成立，甲公司在丙公司成立后针对上述投资如何进行账务处理，记入长期股权投资？可供出售金融资产？还是其他？ 针对上述问题，恳请指教，不胜感谢。

回答人：chenyiwei
该安排一旦实现，实质上是处置资产和后续提供综合服务的交易，因此在 2015 年末应按实质重于形式原则，判断相关资产是否满足认定为“持有待售非流动资产”的条件，到下一年投出时，按未来应收款项（不含综合服务费，仅指固定收益）的折现值确认一项长期应收款，与投出资产的原账面价值之间的差额确认为营业外收入——非流动资产处置收益。后续提供综合服务时，按约定确认综合服务费收入与成本。